臺灣臺北地方法院刑事判決　　　　　　　　　　　　　　九十年度訴字第八二七號
　　公　訴　人　臺灣臺北地方法院檢察署檢察官
　　被　　　告　戊○○
右列被告因偽造文書等案件，經檢察官提起公訴（九十年度偵字第四六九二號），本
院判決如左：
    主      文
戊○○連續行使偽造私文書，足以生損害於公眾及他人，處有期徒刑拾月，緩刑肆年
。
如附表所示偽造之「庚○○○」署押均沒收。
    事      實
一、戊○○利用任台北市議員庚○○○辦公室法案助理而持有庚○○○國民身分證、
    議員當選證書及中國信託商業銀行股份有限公司（下稱中國信託）000000
    000000號帳戶提款卡並知悉密碼之機會，意圖為自己不法之所有，基於概
    括之犯意，連續於民國八十八年七月十九日、同年十一月某日、八十九年四月中
    旬、九十年一月五日，分別在香港上海匯豐銀行股份有限公司（下稱匯豐銀行）
    、中國信託、美國ＡＩＧ信用卡股份有限公司（下稱友邦公司）、世華商業銀行
    股份有限公司（下稱世華銀行）信用卡申請書上偽簽庚○○○署押各一次，並檢
    附上開證件影本以郵寄方式向上開銀行申請信用卡，足生損害於庚○○○及上述
    銀行信用卡業務管理之正確性。嗣於匯豐銀行（卡號：00000000000
    00000）、中國信託（卡號：0000000000000000）、友邦
    公司信用卡（卡號：0000000000000000）核發後（世華銀行信
    用卡尚在審核中並未核發），在各該信用卡背面以英文簽署自己姓名，並持之於
    環陽加油站有限公司、佳坊美容坊、家福股份有限公司、全日青超級市場股份有
    限公司、惠康百貨股份有限公司淡海店等地點刷卡消費，使上開商店陷於錯誤，
    共交付價值新臺幣（下同）四十六萬七千零七十九元之物品，足生損害於庚○○
    ○與上述信用卡發卡公司。戊○○並基於同前概括犯意，於八十九年十一月中旬
    ，以庚○○○之名義向中國信託專案貸款五十萬元，待該款項撥入上開帳號後，
    以提款卡轉帳方式將之轉入自己所有中國信託0000000000000號帳
    戶內提領花用，之後再利用上開信用卡以每月增列一萬二千八百三十四元消費額
    之方式還款。
二、案經匯豐銀行、中國信託、友邦公司、世華銀行訴由臺北市政府警察局移送台灣
    台北地方法院檢察署檢察官偵查起訴。
    理      由
一、訊據被告戊○○對於右揭犯罪事實坦承不諱，告訴人庚○○○並未授權或同意被
    告申請信用卡及貸款，亦據告訴人於警訊及偵查中指述在卷，並經證人匯豐銀行
    代理人丁○、陳彥清、中國信託代理人甲○○、羅啟倫、友邦公司代理人己○○
    、范江逸群、世華銀行代理人乙○○、高雅琪於警訊時或本院調查時指證屬實，
    並有中國信託信用卡一張及申請書與消費明細清單、綜合查詢資料並專案貸款申
    請書一份、友邦銀行信用卡一張及申請書與消費明細清單一份、匯豐銀行信用卡
    一張及申請書與消費明細清單、單月帳務資料查詢、世華銀行信用卡申請書一份
    附卷可資佐證，被告犯行洵堪認定，應予依法論科。
二、核被告所為，係犯刑法第二百十六條、第二百十條、第三百三十九條第一項之罪
    。被告偽造署押行為，係屬偽造私文書行為之一部，不另論罪；其偽造文書後復
    持以行使，其偽造之低度行為為行使之高度行為所吸收，亦不另論罪。被告連續
    多次偽造文書及詐欺取財犯行，各自時間緊接，各觸犯構成要件相同，顯係各基
    於概括犯意反覆為之，應依連續犯論以一罪，並加重其刑。被告所犯行使偽造私
    文書及詐欺取財二罪，有方法與結果之牽連關係，應從一重之行使偽造私文書罪
    處斷。爰審酌被告之品行、犯罪之動機、目的、手段、犯罪時所受之刺激、所生
    損害及被告犯罪後即坦承犯行，態度尚稱良好等一切情狀，量處如主文所示之刑
    。查被告前未曾受有期徒刑以上刑之宣告，有台灣高等法院檢察署刑案紀錄簡覆
    表乙件在卷可稽，經此教訓後，應知警惕，當無再犯之虞，本院因認對其所宣告
    之刑，以暫不執行為適當，爰併予宣告緩刑，以勵自新。附表所示偽造之「庚○
    ○○」署押，應依刑法第二百十九條沒收之。另按刑法第六十二條之自首以對於
    未發覺之罪投案而受裁判為要件，至其方式雖不限於自行投案，即託人代理自首
    或向非偵查機關請其轉送，亦無不可，但須有向該管司法機關自承犯罪而受裁判
    之事實始生效力，若於犯罪後，僅向被害人或非有偵查犯罪職務之公務員陳述自
    己犯罪之事實，而無受裁判之表示，即與自首之要件不符，最高法院五十年台上
    字第六五號判例參照；經查，證人即台北市政府警察局刑事警察大隊偵查員丙○
    ○到庭證稱；當初有接到電話，是議員打來的，她說她信用卡被盜用，長官就指
    示我們二個人過去，議員說她的卡被盜用，我們就到銀行去請行員幫我們查刷卡
    資料，帳寄地址與厲議員無關，確定非厲議員刷卡消費，因為帳寄地址都在淡水
    ，議員的助理戊○○比較有可能，我們就去找她，她就承認是她交有不慎等語；
    證人即台北市政府警察局松山派出所警員辛○○到庭證稱：當天接獲厲議員之通
    知，所以我們到研究室去，她說她助理跟她講冒用她的名義去申請信用卡盜刷並
    借貸，她要求我們處理等語；足認被告戊○○雖有將冒名盜刷及借貸之事告知被
    害人，但並非向有偵查犯罪職務之機關自承犯罪，顯與自首之要件不符，公訴人
    認被告係自首，顯有誤會，附此敘明。
據上論斷，應依刑事訴訟法第二百九十九條第一項前段，刑法第五十六條、第二百十
條、第二百十六條、第三百三十九條第一項、第五十五條、第七十四條第一款、第二
百十九條，判決如主文。
本案經檢察官壬○○到庭執行職務
中      華     民     國      九十一      年      十一    月     七     日
                                      臺灣臺北地方法院刑事第三庭
                                          法  官  吳  淑  惠
右正本證明與原本無異。
如不服本判決，應於判決送達後十日內向本院提出上訴狀(應抄附繕本)。告訴人或被
害人如對於本判決不服者，應具備理由請求檢察官上訴，其上訴期間之計算係以檢察
官收受判決正本之日期為準。
                                          書記官  林  淑  卿
中      華     民     國      九十一      年      十一    月    十一    日
附  表：
（一）匯豐銀行信用卡普卡申請表上正卡申請人親筆簽名欄「庚○○○」署名壹枚。
（二）中國信託商業銀行正卡申請人資料正卡申請人親筆中文簽名欄「庚○○○」署
      名壹枚。
（三）中國信託商業銀行專案貸款申請書借款人中文親簽欄「庚○○○」署名壹枚。
（四）美國AIG信用卡申請書餘額代償申請人欄及主卡申請人簽名欄「庚○○○」署
      名各壹枚。
（五）世華銀行信用卡申請書正卡申請人親筆中文簽名欄「庚○○○」署名壹枚。
附錄本案所犯法條全文：
中華民國刑法第二百一十條
(偽造變造私文書罪)
偽造、變造私文書，足以生損害於公眾或他人者，處五年以下有期徒刑。
中華民國刑法第二百一十六條
(行使偽造變造或登載不實之文書罪)
行使第二百十條至第二百十五條之文書者，依偽造、變造文書或登載不實事項或使登
載不實事項之規定處斷。
中華民國刑法第三百三十九條
(普通詐欺罪)
意圖為自己或第三人不法之所有，以詐術使人將本人或第三人之物交付者，處五年以
下有期徒刑、拘役或科或併科一千元以下罰金。
以前項方法得財產上不法之利益或使第三人得之者，亦同。
前二項之未遂犯罰之。
